臺灣新竹地方法院刑事判決　　　　　　　　　　　　　九十一年度易字第六九六號
　　公　訴　人　臺灣新竹地方法院檢察署檢察官
　　被　　　告　丙○○
　　　　　　　　丁○○
　　　　　　　　甲○○
　　　　　　　　戊○○
右列被告因竊盜案件，經檢察官提起公訴（九十一年度偵字第四○五八號），本院判
決如左：
    主  文
丙○○結夥三人以上竊盜，累犯，處有期徒刑柒月。
丁○○結夥三人以上竊盜，累犯，處有期徒刑柒月。
甲○○結夥三人以上竊盜，累犯，處有期徒刑柒月。
戊○○結夥三人以上竊盜，處有期徒刑陸月，如易科罰金以參佰元折算壹日。緩刑貳
年。
    事  實
一、丙○○於民國八十六年間因違反麻醉藥品管理條例，經台灣苗栗地方法院判處有
    期徒刑四月確定，於八十七年十月八日執行完畢；丁○○於八十九年間因竊盜案
    件，經台灣苗栗地方法院判處有期徒刑六月，於九十年九月十日易科罰金執行完
    畢；甲○○有多次違反麻醉藥品管理條例、竊盜前科，最近一次於九十年間因竊
    盜案件，經本院於九十年九月二十七日以九十易字第七三四號判決判處有期徒刑
    四月確定，甫於九十一年四月二十日執行完畢。詎丙○○、丁○○、甲○○均仍
    不知悔改，夥同戊○○，於九十一年七月十二日凌晨四時許，由丙○○駕駛所有
    車牌號碼為ＬＸ－○四一八號客貨兩用車（車牌已註銷）搭載其餘三人，行經新
    竹縣寶山鄉○○村○○路二九號旁空地時，因見該處放置有乙○○所有之鋼索六
    百五十公斤（價值約新台幣八千元），竟共同基於意圖為自己不法所有之犯意聯
    絡及行為分擔，由丙○○、丁○○、戊○○下車共同徒手搬取、甲○○則在上開
    車上幫忙將鋼索拉上車，得手後，於欲離去之際，為警當場查獲。
二、案經新竹縣警察局竹東分局報告臺灣新竹地方法院檢察署檢察官偵查起訴。
    理  由
一、訊據被告丙○○、丁○○、戊○○均坦承有上揭竊盜犯行，被告甲○○則不否認
    於上開時間與丙○○、丁○○、戊○○在該地遭警併同查獲，然否認有何幫忙拉
    鋼索之竊盜犯行，辯稱：當時伊坐在車子前座打瞌睡，伊大概知道丙○○三人下
    車去搬東西，但以為東西是他們的云云。經查，被告四人如何於右揭時、地下手
    竊取鋼索之經過，業據被告丙○○、丁○○、戊○○、甲○○於警訊時供承在卷
    （見偵查卷第十二至十九頁背面），被告甲○○於警訊時尚供承是四個人一起搬
    鋼索等語，而被告丁○○於偵訊時仍供稱：由我們四人共同搬取鋼索，：：她（
    甲○○）有幫忙搬取；被告戊○○於偵訊時亦供稱：本件由我們四人行竊沒有其
    他共犯，：：甲○○坐在右前座應該知道我們有在搬東西（均見偵查卷第七七頁
    ）等語在卷。雖被告丙○○、丁○○、戊○○於本院審理初始均改稱被告甲○○
    在車上睡覺，沒有幫忙搬云云，惟查，被告丙○○與甲○○係男女朋友關係，所
    為供述不無偏袒甲○○之嫌；而被告丁○○、戊○○經本院提示其二人之偵訊筆
    錄追問為何前後陳述不一時，被告丁○○始改口稱：甲○○有幫忙搬，被告戊○○則改稱：甲○○應該知道我們在做什麼等語（見本院九十一年十一月二十日審
    理筆錄），顯然被告丁○○、戊○○上開甲○○沒有幫忙搬之供述，為迴護被告
    甲○○之詞，不足採信。此外，復據被害人乙○○於警訊時指述明確，並有贓證
    物品認領收據一件、查獲現場相片六紙在卷足憑，被告甲○○所為辯解，不足採
    信。本件事證已臻明確，被告丙○○、丁○○、甲○○、戊○○之犯行皆堪認定
    ，自應依法論科。
二、核被告丙○○、丁○○、甲○○、戊○○所為，係犯刑法第三百二十一條第一項
    第四款之結夥三人以上竊盜罪。被告丙○○、丁○○、甲○○、戊○○間對此竊
    盜犯行，具有犯意聯絡及行為分擔，均為共同正犯。又被告丙○○於八十六年間
    因違反麻醉藥品管理條例，經台灣苗栗地方法院判處有期徒刑四月確定，於八十
    七年十月八日執行完畢；被告丁○○於八十九年間因竊盜案件，經台灣苗栗地方
    法院判處有期徒刑六月，於九十年九月十日易科罰金執行完畢；被告甲○○於九
    十年間因竊盜案件，經本院於九十年九月二十七日以九十易字第七三四號判決判
    處有期徒刑四月確定，甫於九十一年四月二十日執行完畢等情，有台灣高等法院
    被告全國前案紀錄表及台灣新竹地方法院檢察署刑案資料查註紀錄表在卷可按，
    其三人於五年以內再犯本件有期徒刑以上之罪，均為累犯，爰均依刑法第四十七
    條規定加重其刑。爰審酌被告丙○○、丁○○、甲○○素行不佳，被告戊○○無
    前科紀錄，惟均貪圖他人財物，不思上進暨所竊得財物之價值不高，被害人所受
    損害程度尚輕，及被告犯後態度等一切情狀，各量處如主文所示之刑，被告戊○○部分併諭知易科罰金之折算標準。末查被告戊○○，前未曾受有期刑以上刑之
    宣告，有台灣高等法院被告全國前案紀錄表在卷足憑，經此教訓今後應知所警惕
    ，信無再犯之虞，本院認對其所為刑之宣告，以暫不執行為適當，爰併諭知緩刑
    二年，用勵自新。
據上論斷，應依刑事訴訟法第二百九十九條第一項前段，刑法第二十八條、第三百二
十一條第一項第四款、第四十七條、第四十一條第一項前段，罰金罰鍰提高標準條例
第一條前段，第二條，判決如主文。
本案經檢察官詹昭書到庭執行職務。
中      華      民      國    九十一    年    十一    月  二十九      日
                                  臺灣新竹地方法院刑事第二庭
                                      法  官   魏  瑞  紅
右正本證明與原本無異。
如不服本判決，應於判決送達後十日內向本院提出上訴狀( 應附繕本 )，上訴於
臺灣高等法院。
                                      書記官   陳  凰  榆
中      華      民      國    九十一    年    十一    月    二十九      日
附錄：
刑法第三百二十一條
犯竊盜罪而有左列情形之一者，處六月以上五年以下有期徒刑：
一、於夜間侵入住宅或有人居住之建築物、船艦或隱匿其內而犯之者。
二、毀越門扇、牆垣或其他安全設備而犯之者。
三、攜帶兇器而犯之者。
四、結夥三人以上而犯之者。
五、乘火災、水災或其他災害之際而犯之者。
六、在車站或埠頭而犯之者。
